{"related": ["caracter\u00edstica\u00a0f", "caracter\u00edstico", "caracterizaci\u00f3n\u00a0f"], "etymology": null, "url": "https://en.wiktionary.org/wiki/caracterizar", "definitions": ["to characterize."], "verb": "caracterizar", "synonyms": [], "description": "caracterizar (first-person singular present caracterizo, first-person singular preterite caracteric\u00e9, past participle caracterizado)", "conjugations": {"imperative": {"affirmative": ["", "caracteriza (t\u00fa) - caracteriz\u00e1 (vos)", "caracterice", "caractericemos", "caracterizad", "caractericen"], "negative": ["", "no caracterices", "no caracterice", "no caractericemos", "no caracteric\u00e9is", "no caractericen"]}, "infinitive": "caracterizar", "indicative": {"future": ["caracterizar\u00e9", "caracterizar\u00e1s", "caracterizar\u00e1", "caracterizaremos", "caracterizar\u00e9is", "caracterizar\u00e1n"], "preterite": ["caracteric\u00e9", "caracterizaste", "caracteriz\u00f3", "caracterizamos", "caracterizasteis", "caracterizaron"], "imperfect": ["caracterizaba", "caracterizabas", "caracterizaba", "caracteriz\u00e1bamos", "caracterizabais", "caracterizaban"], "conditional": ["caracterizar\u00eda", "caracterizar\u00edas", "caracterizar\u00eda", "caracterizar\u00edamos", "caracterizar\u00edais", "caracterizar\u00edan"], "present": ["caracterizo", "caracterizas (t\u00fa) - caracteriz\u00e1s (vos)", "caracteriza", "caracterizamos", "caracteriz\u00e1is", "caracterizan"]}, "pastparticiple": {"plural": {"feminine": "caracterizadas", "masculine": "caracterizados"}, "singular": {"feminine": "caracterizada", "masculine": "caracterizado"}}, "gerund": "caracterizando", "subjunctive": {"imperfect_se": ["caracterizase", "caracterizases", "caracterizase", "caracteriz\u00e1semos", "caracterizaseis", "caracterizasen"], "future": ["caracterizare", "caracterizares", "caracterizare", "caracteriz\u00e1remos", "caracterizareis", "caracterizaren"], "imperfect_ra": ["caracterizara", "caracterizaras", "caracterizara", "caracteriz\u00e1ramos", "caracterizarais", "caracterizaran"], "present": ["caracterice", "caracterices", "caracterice", "caractericemos", "caracteric\u00e9is", "caractericen"]}}, "pronunciations": []}